# 求助陈版主，价格未定的产品移交后如何确认收入

提问人：无名氏 666 时间：2022-08-10 16:33:44
陈版主您好，有个收入确认的问题向您请教：
公司有时会按照客户的要求开发一批新产品并向客户交付，客户也会验收，但是一般在交付几批产品后，客户才会和公司签署正式合同并确定产品价格，上述业务属于在某一时点履行履约义务。
新收入准则对收入确认的规定如下：
第五条 当企业与客户之间的合同同时满足下列条件时，企业应当在客户取得相关商品控制权时确认收入：
（一）合同各方已批准该合同并承诺将履行各自义务；
（二）该合同明确了合同各方与所转让商品或提供劳务（以下简称“转让商品”）相关的权利和义务；
（三）该合同有明确的与所转让商品相关的支付条款；
（四）该合同具有商业实质，即履行该合同将改变企业未来现金流量的风险、时间分布或金额；
（五）企业因向客户转让商品而有权取得的对价很可能收回。
虽然从历史经验来看，客户最终给予的价格都是可以覆盖成本的，但是由于没有签订正式的合同，相关价格也无法确定，签署正式合同前交付的产品在客户验收时是不是不满足收入确认条件？只能等到签署正式合同后才能确认收入？请陈版主解惑

回答人：chenyiwei
这种情况下，如果根据以往历史经验和交易惯例，客户最终给予的价格都是可以覆盖成本的，则虽然尚无正式书面合同，但仍然认为满足新收入准则第五条“合同成立”的条件，在将商品控制权转移给客户时确认收入、结转成本。
在收入计量方面，因为最终价格未定，需遵循新收入准则第十六条关于可变对价的规定处理，即按照期望值法或者最可能发生金额法进行合理估计，同时确保遵循“极可能不会发生重大转回”的限制条件。一般情况下，在确保最终价格可以覆盖成本的前提下，可以暂按成本确认等额收入，后续价格确定后再调整。